臺灣桃園地方法院民事判決
109年度訴字第2494號
原      告  林坤豐  

訴訟代理人  陳漢仁律師
            楊富勝律師
被      告  劉阿厷    （住居所不詳）
            財政部國有財產署兼裴根全之遺產管理人

上 一 被告
法定代理人  曾國基  
訴訟代理人  張珈嫚  
            康茹涵  
            郭憶玫  
被      告  劉德茂  
            林廣福  

            劉邦潤  

上 一 被告
訴訟代理人  劉素琪  
被      告  許應榮  

            許正熠  

            許時烺  

            許炎山  

            許建興  

            許秋鳳  

            許育華  

            許陳錦蘭

            許時燕  

            許時堂  

            許鈴筑  

            劉邦松  

            劉邦豐  
            劉邦燕  
            劉邦汶  
            劉邦棟  

            劉邦財  

            劉邦鑑  

            莊上毅  
            莊力瑋  
            莊子萱  
            莊英君  
            莊蕙綾  

            莊永嶽  
            陳三發  

            邱金城  

            王秀琪  

            卓勝義  

            胡邱華蓮

上 一 被告
訴訟代理人  胡福薰  
被      告  詹牡丹  

上 一 被告
訴訟代理人  陳耀輝  
被      告  高春月  

上 一 被告
訴訟代理人  簡萬來  
被      告  謝永在  

            盧素貞  

            劉梓茗  

上 一 被告
訴訟代理人  劉芝青  
被      告  劉芝廷  
            鄒永煌  

            傅美琴  
上 一 被告
訴訟代理人  賴伯勳  
被      告  胡秀雲  

            賴淑娟  

            王添錄  

上開十四名
被 告 共同
訴訟代理人  王國彥  
被      告  林蘭生  

上 一 被告
訴訟代理人  邱金城  

被      告  邱陳鴦  

            張純芳  
            許智淵  

            羅蘇靜  

            許意晨  

            許芸瑄  

            薛舜仁  


上 一 被告
訴訟代理人  薛文龍  
被      告  許秀月  

            劉兆青  

            沈怡君  

            陳彥名  

            陳彥仰  


            陳意琦  

            吳鳳君  

            黃燿君  

            郭蔡雪桃

            鄭一鳴  
            許時齊  

            許時炫  

            林坤民  

            林龍吉  

            戴素琴  

            謝素珍  
            戴興祥  
            戴興橋  
兼 上 四名
被 告 共同
訴訟代理人  謝禮吉  

被      告  李寧源  
上 一 被告
訴訟代理人  黃國華  
被      告  劉王春蘭
            劉邦棟  
            劉美珠  
            劉美華  

            劉美玉  

            劉美麗  

            張藏文律師即許金源遺產管理人

上列當事人間請求分割共有物事件，本院於民國111 年6月16日
言詞辯論終結，判決如下：
    主      文
一、被告戴興橋、謝禮吉、戴興祥、戴素琴、謝素珍應就其被繼
    承人戴俊水所有坐落桃園市○鎮區○○段○○○地號土地所有權應
    有部分一七二八分之二五，辦理繼承登記。
二、被告莊英君、莊永嶽、莊蕙綾、莊上毅、莊力瑋、莊子萱應
    就其被繼承人莊黃算妹所有坐落桃園市○鎮區○○段○○○地號土
    地所有權應有部分三八四分之一，辦理繼承登記。
三、被告劉王春蘭、劉邦棟、劉美珠、劉美華、劉美玉、劉美麗
    應就其被繼承人劉興煊所有坐落桃園市○鎮區○○段○○○地號土
    地所有權應有部分三八四分之一，辦理繼承登記。
四、兩造共有桃園市○鎮區○○段○○○地號土地應予變價分割，所得
    價金由兩造按附表一「權利範圍」欄所示比例分配之。
五、訴訟費用由兩造依附表一「訴訟費用分擔比例」欄所示之比
    例負擔。
    事實及理由
壹、程序方面：
一、按訴狀送達後，原告不得將原訴變更或追加他訴，但請求之
    基礎事實同一、該訴訟標的對於數人必須合一確定時，追加
    其原非當事人之人為當事人者，不在此限；不變更訴訟標的
    ，而補充或更正事實上或法律上之陳述者，非為訴之變更或
    追加，民事訴訟法第255條第1項但書第2款、第5款、第256
    條分別定有明文。又共有物之分割，於共有人全體有法律上
    之利害關係，須共有人全體始得為之，故請求分割共有物之
    訴，屬於民事訴訟法56條第1 項所稱訴訟標的對於共同訴訟
    之各人必須合一確定者。另按當事人死亡者，訴訟程序在有
    繼承人、遺產管理人或其他依法令應續行訴訟之人承受訴訟
    以前當然停止；當事人死亡者，應由繼承人全體承受訴訟；
    第168 條至第172 條及前條所定之承受訴訟人，於得為承受
    時，應即為承受之聲明；他造當事人，亦得聲明承受訴訟；
    原告於判決確定前，得撤回訴之全部或一部，但被告已為本
    案之言詞辯論者，應得其同意；訴之撤回應以書狀為之，但
    於期日，得以言詞向法院或受命法官為之，民事訴訟法第16
    8條、第170 條、第175 條、第262 條第1項、第2 項亦有明
    定。查：
  ㈠原起訴之被告莊黃算妹、戴俊水分別於訴訟繫屬前即民國96
    年10月1日、77年3月31日死亡，原告分別更正莊英君、莊永
    嶽、莊蕙綾、莊上毅、莊力瑋、莊子萱（上開6人為莊黃算
    妹之繼承人，尚未辦理繼承登記）及戴美英為被告，嗣載美
    英於110年2月23日死亡，並經其繼承人戴興橋、謝禮吉、戴
    興祥、戴素琴、謝素珍均於110年5月7日具狀承受訴（尚未
    辦理繼承登記，見本院卷二第46至70頁），經核於法並無不
    合，應予准許。
　㈡原起訴之被告劉興煊於訴訟繫屬後之111年1月2日死亡，其繼
    承人為劉王春蘭、劉邦棟、劉美珠、劉美華、劉美玉、劉美
    麗，原告於111年2月18日具狀由上開繼承人承受訴訟（見本
    院卷三第69頁），前開書狀經本院送達承受訴訟狀繕本，是
    上開繼承人業已承受訴訟。　　
　㈢原起訴之被告許金源於訴訟繫屬後之109年8月22日死亡，經
    許金源之遺產管理人張藏文律師於111年4月27日具狀聲明承
    受訴訟（本院卷三第145頁），經核於法並無不合，應予准
    許。
二、次按訴訟繫屬中為訴訟標的之法律關係，雖移轉於第三人，
    於訴訟無影響，但第三人如經兩造同意，得聲請代當事人承
    當訴訟；僅他造不同意者，移轉之當事人或第三人得聲請法
    院以裁定許第三人承當訴訟，民事訴訟法第254條第1項、第
    2項分別定有明文。原起訴之被告王春福、戴興偉分別持有
    桃園市○鎮區○○段000地號土地（下稱系系爭土地）之持分，
    於原告提起本件訴訟後，分別以買賣為原因移轉登記系爭土
    地之持分予王添錄、李寧源，業經王添錄、李寧源分於109
    年12月29日、110年12月14日具狀承當訴訟（見本院卷一第1
    81至183頁、卷二第472至474頁），且經王春福、戴興偉分
    別於109年12月29日、110年12月14日具狀同意王添錄、李寧
    源承擔訴訟（見本院卷一第179至180頁、卷二第466至470頁
    ），是王添錄、李寧源承擔訴訟於法相符，即應准許。
三、再按裁判分割共有物，屬形成判決，法院定共有物之分割方
    法，固應斟酌當事人之聲明、共有物之性質、經濟效用及全
    體共有人之利益等，而本其自由裁量權為公平合理之分配，
    但並不受當事人聲明、主張或分管約定之拘束，當事人主張
    之分割方案，僅供法院參考而已（最高法院93年度台上字第
    1797號裁判要旨參照）。是以當事人主張之分割方案，僅為
    攻擊防禦方法，縱使於訴訟中為分割方案之變更或追加，亦
    僅屬補充或更正事實上或法律上之陳述，而非訴之變更或追
    加。從而，本件原告起訴時之聲明，嗣於本院審理中歷次變
    更分割方案如其聲明所示（見本院卷三第215頁、第221頁）
    ，揆諸上開說明，應均無涉訴之變更或追加。。
四、本件除被告林蘭生、邱金城、李寧源、王秀琪、卓勝義、胡
    邱華蓮、詹牡丹、高春月、謝永在、盧素貞、劉梓茗、劉芝
    廷、鄒永煌、傅美琴、胡秀雲、賴淑娟、王添錄以外，其餘
    被告均經合法通知，無正當理由未於最終言詞辯論期日到場
    ，均核無民事訴訟法第386 條各款所列情形，爰依原告之聲
    請，由其一造辯論而為判決。
貳、實體方面：
一、原告主張：兩造依附表一所示應有部分比例共有之系爭土地
    ，並無不能分割之約定，使用上亦無不能分割之情形，復就
    分割方法無法達成協議，且因共有人眾多，多年來無法達成
    分割共識，土地無法妥當使用，亦無法依原物分割，蓋若依
    原物分割，將產生眾多畸零地與大量袋地，致使土地無法有
    效利用，倘以變價分割，尚得將系爭土地賣得較高價金，按
    各共有人應有比例分配價金，土地亦可由個人持有，活化土
    地，爰依民法第823條第1項、第824條規定，訴請變價分割
    等語。並聲明：如主文所示。
二、被告方面：
  ㈠被告邱金城、林蘭生、王秀琪、卓勝義、胡邱華蓮、詹牡丹
    、高春月、謝永在、盧素貞、劉梓茗、劉芝廷、鄒永煌、傅
    美琴、胡秀雲、賴淑娟、王添錄（下稱被告邱金城等16人）
    表示：我們均為好鄰居社區住戶，當初因為有系爭土地持分
    才有意願購買，主要出入道路為民族路雙連二段113巷33弄
    （即附圖A部分），若民族路雙連二段113巷33弄部分遭變價
    分割，伊社區將無路通行系爭土地上之民族路113巷33弄，
    且上開道路係周圍社區通行之必要道路，已供眾人使用20多
    年，經平鎮區公所養護，上開土地之門牌、水溝及路燈等公
    設均齊全，故現有道路部分之土地應另外劃分出來，並比鄰
    一旁386地號土地。系爭土地之多數共有人及周圍社區住戶
    有通行上開道路部分土地之必要，是該土地仍應維持共有，
    不願維持共有者亦得以金錢補償之，其餘部分伊同意將附圖
    B部分土地變價分割，依持份比例分配價金。原告之父於二
    十年前即因阻擋附圖A部分土地通行，與鄰里發生一連串糾
    紛，斯時原告父親曾同意，系爭土地日後分割時應將附圖A
    部分土地維持道路用途。原告所稱之多數人利益，實乃其一
    家人之利益，縱同意原告方案之共有人持份合計較高，亦不
    得置少數共有人權益不顧，若系爭土地與相鄰之386地號土
    地皆全部變價分割，緊鄰系爭土地之好鄰居社區將成為袋地
    ，日後仍會衍生通行權之問題，並請求附表二所示之共有人
    分得附圖A部分並維持共有，其餘共有人分得附圖B部分，並
    維持共有，若不維持共有，予以變價，按持分比例分配價金
    等語。
  ㈡被告李寧源表示：只要將系爭土地地上物全部拆除，怎麼分
    割沒有意見等語。
  ㈢最後一次未到庭之被告林坤民、林龍吉、林廣福、郭蔡雪桃
    、戴素琴、謝素珍、戴興祥、戴興橋、謝禮吉、劉邦潤、財
    政部國有財產署等人，曾到庭或具狀均表示：同意原告之變
    價分割方案。
  ⒈被告林龍吉另稱：被告邱金城等人與沒有持分之好鄰居社區
    住戶擅自使用土地，已造成其他共有人不便，且若維持共有
    ，相關紛爭會越來越複雜等語。
  ⒉被告林廣福另稱：伊持有系爭土地持分約2分之1，上面廠房
    使用近30年，持分人太多太複雜等語。
  ㈣最後一次未到庭之被告張純芳、薛舜仁曾到庭表示：不同意
    變價分割，贊成做為道路使用等語。
　㈤最後一次未到庭之被告張藏文律師即許金源遺產管理人曾具
    狀表示：請法院依法裁判等語。
  ㈥除上開㈠至㈤所示之被告外，其餘被告經合法通知，未於言詞
    辯論期日到場，亦未提出書狀為任何聲明或陳述。
三、本院之判斷：
　㈠查系爭土地（即附表一所示土地）之坐落位置、面積、使用
    分區、使用地類別、現登記之共有人及各共有人權利範圍如
    附表一所示，其上則有未辦保存登記之建物2楝，為被告林
    廣福所有，且系爭土地於前端部分土地為經桃園市平鎮區公
    所負責養護之桃園市平鎮區民族路雙連二段113巷33弄道路
    等情，有系爭土地登記第一類謄本、系爭土地地籍圖暨現場
    照片、桃園市平鎮區公所109年12月17日桃市平工字第10900
    45732號函等在卷可稽（見本院卷一第233至237頁、第285頁
    、卷二第222至258頁），且到庭之兩造均未爭執，至未到庭
    之被告，經本院合法通知，未於言詞辯論期日到場，亦未提
    出答辯書狀爭執，依本院調查證據之結果，自堪信上開事實
    為真實。　　
　㈡按各共有人，除法令另有規定外，得隨時請求分割共有物，
    但因物之使用目的不能分割或契約訂有不分割之期限者，不
    在此限，民法第823條第1項定有明文。查兩造為系爭土地共
    有人，權利範圍如附表一「權利範圍」欄所示，業如前述，
    今系爭土地無因物之使用目的不能分割，復未有證據顯示兩
    造有不為分割之約定，而兩造就系爭土地之分割方法既無法
    達成協議，依上開規定，原告請求裁判分割系爭土地，即屬
    有據。
　㈢次按因繼承、強制執行、徵收、法院之判決或其他非因法律
    行為，於登記前已取得不動產物權者，應經登記，始得處分
    其物權，民法第759 條定有明文。而分割共有物乃係直接對
    共有物之權利有所變動，性質上屬處分行為，故共有不動產
    之共有人中有已死亡者，依民法第759 條規定，其繼承人自
    非先經登記，不得訴請分割共有物（最高法院68年度第13次
    民事庭會議決議參照）。然在該繼承人為被告之情形，為求
    訴訟經濟，原告可就請求繼承登記及分割共有物之訴合併提
    起，即以一訴請求該死亡之共有人之繼承人辦理繼承登記，
    並請求該繼承人於辦理繼承登記後，與原告及其餘共有人分
    割共有之不動產（最高法院70年度第2 次民事庭會議決議參
    照）。查系爭土地現登記之共有人戴俊水、莊黃算妹、劉興
    煊分別於原告起訴前、後死亡，渠等繼承人迄未辦妥繼承登
    記，有系爭土地登記第一類謄本可按（見本院卷二第222至2
    58頁），則原告於本件分割共有物之訴併同請求渠等繼承人
    應分別就前開被繼承人所有系爭土地應有部分辦理繼承登記
    ，即屬有據，應予准許。
  ㈣復按「共有物之分割，依共有人協議之方法行之。分割之方
    法不能協議決定，或於協議決定後因消滅時效完成經共有人
    拒絕履行者，法院得因任何共有人之請求，命為下列之分配
    ：一、以原物分配於各共有人；但各共有人均受原物之分配
    顯有困難者，得將原物分配於部分共有人。二、原物分配顯
    有困難時，得變賣共有物，以價金分配於各共有人；或以原
    物之一部分分配於各共有人，他部分變賣，以價金分配於各
    共有人。以原物為分配時，如共有人中有未受分配，或不能
    按其應有部分受分配者，得以金錢補償之。以原物為分配時
    ，因共有人之利益或其他必要情形，得就共有物之一部分仍
    維持共有」，民法第824條第1項至第4 項分別定有明文。而
    定共有物分割之方法，法院有自由裁量之權，不受共有人聲
    明、主張或分管約定之拘束，但仍應斟酌各共有人之意願、
    共有物之性質、價格、分割前之使用狀態、經濟效用、分得
    部分之利用價值及全體共有人之利益等有關情狀，定一適當
    公平之方法以為分割（最高法院96年台上字第108號判決意
    旨參照）。再按分割共有物係以消滅共有關係為目的，故法
    院於裁判分割共有土地時，除因該土地內部分土地之使用目
    的不能分割（如共同使用之道路）或部分共有人明示仍願維
    持共有關係等情形外，應將土地分配與各共有人單獨所有，
    不得創設新的共有關係（最高法院88年度台上字第1801號判
    決意旨參照）。經查：
　⒈被告邱金城等16人及被告張純芳欲採行如附圖所示之分割方
    案，主係因被告邱金城等16人係為好鄰居社區住戶，而其等
    所分配如附圖A所示部分為桃園市平鎮區民族路雙連二段113
    巷33弄道路土地（下稱系爭道路土地）範圍，而系爭道路土
    地為好鄰居社區住戶對外通行聯絡道路等情，惟觀諸被告邱
    金城提出之配置圖及原告提出地籍圖（見本院卷一第359頁
    、卷三第27頁），被告邱金城等16人所居住之好鄰居社區相
    鄰桃園市平鎮區民族路雙連二段113巷33弄部分，部分弄道
    位於同段386地號土地上，而系爭道路土地則未與好鄰居社
    區相鄰，且桃園市平鎮區民族路雙連二段113巷33弄往左、
    右延伸均可通往對外道路，往左部分會經系爭土地，往右部
    分除經同段386地號土地，亦會經過同段395地號土地，且同
    段395地號土地經本院以109年度原訴字第67號判決變價分割
    ，此有上開判決書在卷可參（見本院卷三第165至185頁），
    另同段386地號土地，目前由本院另案審理分割共有物事件
    中，此經被告邱金城等人陳述在卷（見本院卷三第217頁）
    ，是被告邱金城等16人自稱好鄰居社區住戶對外聯絡道路即
    桃園市○鎮區○○路○○○段000巷00弄○位於○○○地○○段000地號土
    地及同段395地號土地上，應堪屬實。
　⒉再者，被告邱金城等16人亦陳稱桃園市平鎮區民族路雙連二
    段113巷及同巷33弄道路已供公眾通行達20年以上，為既成
    道路，並為公所負責養護等情，業據其提出桃園市平鎮區公
    所109年12月17日桃市平工字第1090045732號函為稽（見本
    院卷一第285頁），若依上開所述為真實，桃園市平鎮區民
    族路雙連二段113巷及同巷33弄則為供公眾通行之道路，且
    採其等主張之分割方案，附圖B變價後取得該土地之人，仍
    與採行原告主張全部變價後之被告邱金城等16人相同，均需
    就桃園市平鎮區民族路雙連二段113巷及同巷33弄道路主張
    既成道路，方可通行使用。
　⒊本院為避免法律關係趨於複雜，且依被告邱金城等16人陳稱
    亦可主張既成道路，且為使系爭土地增進經濟價值，以全部
    分變價分割方式，由需用土地者競標取得，再由土地共有人
    依應有部分比例分配價金，一則當得使系爭土地獲得與市價
    相當之交易價值予現共有人公平分配，一則得使需用土地之
    人取得產權單純之土地，而利於整體規劃使用，以展現土地
    之使用價值，應可認已兼顧共有物利用價值及經濟效益，並
    屬對於共有人均為公平之分割方法，而為最適當之分割方法
    。且民法第824條第7項已增訂：「變賣共有物時，除買受人
    為共有人外，共有人有依相同條件優先承買之權，有二人以
    上願優先承買者，以抽籤定之」，核其立法理由，乃共有物
    變價分割之裁判係賦予各共有人變賣共有物，分配價金之權
    利，故於變價分配之執行程序，為使共有人仍能繼續其投資
    規劃，維持共有物之經濟效益，並兼顧共有人對共有物之特
    殊感情，爰增訂變價分配時，共有人有依相同條件優先承買
    之權，故若兩造共有人於系爭土地上有建物而認有繼續持有
    系爭土地所有權之必要，仍得於變價分配之執行程序時，依
    相同條件行使優先承買之權利。
　⒋綜合上情，本院審酌系爭土地之使用情形、面積、經濟效用
    、兩造之利益及意願等一切情狀，認系爭土地之分割方法，
    應以變價後價金按兩造所有權權利範圍比例分配，此在自由
    市場競爭下，應可充分發揮系爭土地之市場價值，對於兩造
    而言應屬最為有利，且不致損及特定共有人之利益。
四、綜上所述，原告提起本件訴訟，請求判決如主文所示被告應
    辦理繼承登記，暨依民法第823 條規定，請求裁判分割系爭
    土地，為有理由，應予准許。又本院審酌上開所述情狀，考
    量相關法令規定、系爭土地之使用現狀，參酌系爭土地日後
    使用效益、經濟價值，並考量各共有人之意願，認系爭土地
    應以變價分割為適當，而判決如主文第4項所示。
五、另系爭土地設定最高限額抵押權、普通抵押權予訴外人渣打
    國際商業銀行股份有限公司、唐健傑等節，有土地登記謄本
    在卷可稽（見本院卷二第254至258頁），而本院業已告知訴
    訟予抵押權人渣打國際商業銀行股份有限公司、唐健傑，惟
    其等未為參加訴訟，是依民法第824 條之1第2 項但書第3 
    款規定之旨趣，前開抵押權自應移存於抵押人所分得之部分
    ，併此指明。
六、末按因共有物分割、經界或其他性質上類似事件涉訟，由敗
    訴當事人負擔訴訟費用顯失公平者，法院得酌量情形，命勝
    訴之當事人負擔其一部，民事訴訟法第80條之1 定有明文。
    查原告提起本件訴訟，係因兩造無法就系爭土地達成分割協
    議，於法雖屬有據，然分割共有物之訴，核其性質，兩造本
    可互換地位，被告之應訴乃法律規定所不得不然，其所為抗
    辯自為伸張或防衛權利所必要，且兩造均因系爭土地之分割
    而互蒙其利，故依上開規定，本院認此部分訴訟費用應由兩
    造按其應有部分比例即附表一「訴訟費用負擔比例」欄所示
    比例分擔，始為公允，爰判決如主文第5項所示。
七、本件事證已臻明確，兩造其餘攻擊、防禦方法及所提證據，
    經審酌後認與判決結果不生影響，爰不予逐一論列，附此敘
    明。
八、訴訟費用負擔之依據：民事訴訟法第80條之1。
中    華    民    國    111     年    7     月  14    日
                    民事第一庭    法  官  紀榮泰
正本係照原本作成。
如對本判決上訴，須於判決送達後 20 日內向本院提出上訴狀。
如委任律師提起上訴者，應一併繳納上訴審裁判費。
中　　華　　民　　國　　111 　年　　7 　　月　　15　　日
                                  書記官  郭力瑜

附圖：桃園市平鎮地政事務所110年9月28日測法字第19000     
       號土地複丈成果圖

附表一：
土地坐落：桃園市○鎮區○○段000地號，面積：2,031.75平方公尺，使用分區：（空白），使用地類別：（空白）     編號 登記之共有人姓名 本件之當事人姓名 權利範圍 訴訟費用分擔比例 1 戴俊水 謝禮吉 公同共有 25/1728 連帶負擔 25/1728   戴素琴     謝素珍     戴興祥      戴興橋   2 劉阿厷 劉阿厷 15/1728 15/1728 3 裴根全 財政部國有財產署即裴根全之遺產管理人 36/1728 36/1728 4 劉德茂 劉德茂 1/384 1/384 5 劉興煊 劉王春蘭 公同共有 1/384 連帶負擔 1/384   劉邦棟     劉美珠     劉美華     劉美玉     劉美麗   6 林廣福 林廣福 25/54 25/54 7 劉邦潤 劉邦潤 5/576 5/576 8 許應榮 許應榮 2/2304 2/2304 9 許金源 張藏文律師即許金源之遺產管理人 1/2304 1/2304 10 許正熠 許正熠 1/11520 1/11520 11 許時烺 許時烺 1/11520 1/11520 12 許炎山 許炎山 1/11520 1/11520 13 許建興 許建興 1/11520 1/11520 14 許秋鳳 許秋鳳 1/11520 1/11520 15 許育華 許育華 5/6912 5/6912 16 許陳錦蘭 許陳錦蘭 1/6912 1/6912 17 許時燕 許時燕 1/6912 1/6912 18 許時堂 許時堂 1/6912 1/6912 19 許鈴筑 許鈴筑 1/6912 1/6912 20 劉邦松 劉邦松 1/384 1/384 21 劉邦豐 劉邦豐 1/384 1/384 22 劉邦燕 劉邦燕 1/384 1/384 23 劉邦汶 劉邦汶 1/384 1/384 24 劉邦棟 劉邦棟 1/384 1/384 25 劉邦財 劉邦財 1/384 1/384 26 劉邦鑑 劉邦鑑 1/384 1/384 27 莊黃算妹 莊上毅 公同共有 1/384 連帶負擔 1/384   莊力瑋     莊子萱     莊英君     莊蕙綾     莊永嶽   48 莊蕙綾 莊蕙綾   49 莊永嶽 莊永嶽   28 陳三發 陳三發 5/1728 5/1728 29 邱金城 邱金城 5643/43200 5643/43200 30 王秀琪 王秀琪 1/11520 1/11520 31 卓勝義 卓勝義 1/11520 1/11520 32 胡邱華蓮 胡邱華蓮 1/11520 1/11520 33 詹牡丹 詹牡丹 1/11520 1/11520 34 高春月 高春月 1/11520 1/11520 69 王添祿 王添祿 1/11520 1/11520 35 謝永在 謝永在 1/11520 1/11520 36 盧素貞 盧素貞 1/11520 1/11520 37 劉梓茗 劉梓茗 1/11520 1/11520 38 劉芝廷 劉芝廷 1/11520 1/11520 39 鄒永煌 鄒永煌 1/11520 1/11520 40 傅美琴 傅美琴 1/11520 1/11520 41 林蘭生 林蘭生 1/11520 1/11520 42 胡秀雲 胡秀雲 1/11520 1/11520 43 邱陳鴦 邱陳鴦 1/11520 1/11520 44 張純芳 張純芳 1/11520 1/11520 45 許智淵 許智淵 5/6912 5/6912 46 羅蘇靜 羅蘇靜 1/384 1/384 47 財政部國有財產署 財政部國有財產署 25/5184 25/5184 50 許意晨 許意晨 1/6912 1/6912 51 許芸瑄 許芸瑄 5/2304 5/2304 52 薛舜仁 薛舜仁 1/11520 1/11520 53 許秀月 許秀月 30/864 30/864 54 劉兆青 劉兆青 11/3456 11/3456 70 李寧源 李寧源 25/10368 25/10368 55 沈怡君 沈怡君 5/6912 5/6912 56 陳彥名 陳彥名 197/5184 197/5184 57 陳彥仰 陳彥仰 197/5184 197/5184 58 陳意琦 陳意琦 197/5184 197/5184 59 賴淑娟 賴淑娟 1/11520 1/11520 60 吳鳳君 吳鳳君 1/384 1/384 61 黃燿君 黃燿君 24/10368 24/10368 62 郭蔡雪桃 郭蔡雪桃 3/6912 3/6912 63 鄭一鳴 鄭一鳴 1/10368 1/10368 64 許時齊 許時齊 5/6912 5/6912 65 許時炫 許時炫 5/6912 5/6912 66 林坤豐 林坤豐 4789/97200 4789/97200 67 林坤民 林坤民 4789/97200 4789/97200 68 林龍吉 林龍吉 4789/97200 4789/97200 
附表二：